【裁判字號】    89,訴,1095
【裁判日期】    900103
【裁判案由】    毒品危害防制條例
【裁判全文】
臺灣板橋地方法院刑事判決                        八十九年度訴字第一九五號
    公  訴  人  臺灣板橋地方法院檢察署檢察官
    被      告  乙○○
    指定辯護人  甲○
右列被告因毒品危害防制條例案件，經檢察官提起公訴（八十九年度訴字第一０九五
號），甲○判決如左：
    主  文
乙○○意圖販賣而持有第一級毒品，累犯，處有期徒刑拾年貳月。扣案之海洛因拾壹
包（驗餘淨重肆點參參公克）及安非他命壹包（驗餘淨重零點參玖公克）均沒收銷燬
。
    事  實
一、乙○○曾於民國八十六年間因違反槍砲彈藥刀械管制條例案件，經甲○判處有期
    徒刑一年一月確定，於八十七年八月二十六日縮短刑期執行完畢；竟不知悔改，
    於八十九年五月二十一日晚上二十一時許，在臺北縣三重市○路○街附近，以新
    臺幣（下同）三萬五千元之代價，向一名綽號為「小茹」之女子，購買第一級毒
    品海洛因、第二級毒品安非他命後，除部分供自己施用外，竟另行起意，基於意
    圖販賣第一級毒品與第二級毒品之犯意，將所購入之安非他命分裝成一包，再將
    海洛因按重量之多寡，分裝成十一包，並在分裝袋上標明「１．５」、「２」、
    「３」、「５」等數字，以表明每包海洛因之價格分別為一千五百元、二千元、
    三千元至五千元不等之金額，而伺機尋找買主，惟尚未找到買主，嗣於八十九年
    五月二十三日十五時許，在臺北縣三重市○○街三十五巷六十四號二樓乙○○住
    處，經警查獲乙○○，並扣得已包裝完成伺機出售之安非他命一包（驗餘淨重０
    ．三九公克）、海洛因十一包（驗餘淨重四．三三公克），另扣得摻有海洛因之
    香煙二支。
二、案經臺北市政府警察局大安分局報請臺灣板橋地方法院檢察署檢察官偵查起訴。
    理  由
一、訊據被告乙○○矢口否認有前揭意圖販賣而持有第一級、第二級毒品之犯行，辯
    稱：伊買的海洛因、安非他命確實是供自己吸食用的，不是伊要販賣而持有的云
    云，經查，右揭被告乙○○意圖販賣而持有第一級、第二級毒品之事實，業據被
    告乙○○於警訊、偵查中供承不諱，而警方所查扣之白色粉末十一包，經送鑑結
    果，均屬第一級毒品海洛因（驗餘淨四．三三公克），及查扣之白色結晶物一包
    ，經送鑑結果，屬第二級毒品甲基安非他命（驗餘淨重０．三九公克），有法務
    部調查局第00000000號檢驗通知書影本及八九陸一字第八九０五二二四
    二號函附卷足憑。雖被告另於甲○具狀辯稱：係因承辦警員以摻有海洛因之香煙
    利誘始自白云云，然證人即承辦本案之員警許振和則到庭證稱：伊沒有拿摻有海
    洛因的香煙給被告吸，當時查獲時，被告已經把海洛因分裝完成了，伊等不可能
    再把扣案的東西拿給被告吸等語（見甲○八十九年十月十八日訊問筆錄），復參
    諸被告除於警訊自白其意圖販賣而持有第一、二級毒品之行為外，嗣於歷次偵查
    中被告亦均向承辦檢察官供承：查獲的海洛因、安非他命是伊所有，是跟小茹買
    的，一部分是伊自己吸，一部分要販賣他人，但苦無下線，故大多自己吸食等語
    （見偵查卷第二十頁），及稱：伊在警訊中陳述實在，安非他命是要賣，但找不
    到買主，是買到後想要轉賣，一部分自己用，但都沒賣出去等語（見偵查卷第三
    十二頁背面），核與其警訊之自白相符，難謂其有受不當引誘而自白之可言，況
    且，所查扣之十一包海洛因，均已包裝完成並貼有標籤標明「１．５」、「２」
    、「３」、「５」等數字，而被告亦於警訊中供承：伊將購入之海洛因分裝完成
    ，再裝人警方查獲之分裝袋內，再於分裝袋上標明欲出售之價錢，如分裝袋標明
    １．５、２、３、５，由一千五百元至五千元之價格都有等語（見偵查卷第六頁
    ），並經證人即承辦警員許振和於甲○證述確實（見甲○八十九年十月十八日訊
    問筆錄），足徵被告應有販賣毒品之意思，否則何須如此大費周章，將購入之毒
    品再依重量、價格之不同予以標明分裝。是被告嗣後於甲○翻異前詞，應係事後
    卸飾之詞，不足採信。本件事證明確，被告意圖販賣而持有第一級毒品海洛因及
    第二級毒品安非他命之犯行洵堪認定，應予依法論處。
二、查被告乙○○係購入海洛因、安非他命後，始起意販賣，即被查獲，而毒品危害
    防制條例第二條復將海洛因、安非他命分列為第一級、第二級毒品，是核被告所
    為，係犯毒品危害防制條例第五條第一項之意圖販賣而持有第一級毒品罪及同條
    例第五條第二項之意圖販賣而持有第二級毒品罪。被告非法持有第一級毒品海洛
    因及第二級毒品安非他命之低度行為，應為意圖販賣而持有之高度行為所吸收，
    不另論罪。又被告購入毒品後，起意販賣而同時同地，以一行為而持有毒品，觸
    犯前揭二罪名，為想像競合犯，依刑法第五十五條之規定，應從重之意圖販賣而
    持有第一級毒品罪處斷。又查被告曾於八十六年間因違反槍砲彈藥刀械管制條例
    案件，經甲○判處有期徒刑一年一月確定，於八十七年八月二十六日縮短刑期執
    行完畢，有臺灣高等法院檢察署刑案紀錄簡覆表附卷足憑，其於五年之內，再犯
    本件有期徒刑以上之罪，係屬累犯，應依刑法第四十七條之規定加重其刑。爰審
    酌被告乙○○意圖販賣第一級、第二級毒品，危害國民健康與社會治安，及被告
    之犯罪動機、目的、手段、素行、智識程度等一切情狀，量處如主文所示之刑，
    以示懲儆。
三、至扣案之之海洛因十一包（驗餘淨四．三三公克）、安非他命一包（驗餘淨重０
    ．三九公克）均係供被告乙○○意圖販賣而持有之物，且均係查獲之毒品，應依
    毒品危害防制條例第十八條第一項前段之規定沒收銷燬。另扣案之摻有海洛因香
    煙二支，既非屬查獲之十一包已標示包裝完成之海洛因，而被告係購入海洛因供
    自己施用後始起意販賣，已如前述，堪認被告所辯稱該二支已摻有海洛因之香煙
    係供自己施用之物等語，應堪採信，此外復查無證據證明該二支摻有海洛因之香
    煙確與被告前揭犯行有何關聯，爰不予宣告沒收，併此敘明。
據上論斷，應依刑事訴訟法第二百九十九條第一項前段，毒品危害防制條例第五條第
一項、第二項、第十八條第一項前段，刑法第十一條前段、第五十五條、第四十七條
，判決如主文。
本案經檢察官吳宗光到庭執行職務。
中      華      民      國    九十      年      一      月三      日
                              臺灣板橋地方法院刑事第六庭
                                  法  官  葉  靜  芳
右正本證明與原本無異。
如不服本判決，應於判決送達後十日內向甲○提出上訴狀 (應附繕本) 。
                                  書記官  黃  大  千
中      華      民      國    九十      年      一      月      八      日
附錄本判決論罪法條
毒品危害防制條例第五條第一項、第二項
毒品危害防制條例第五條：
意圖販賣而持有第一級毒品者，處無期徒刑或十年以上有期徒刑，得併科新臺幣七百
萬元以下罰金。
意圖販賣而持有第二級毒品者，處五年以上有期徒刑，得併科新臺幣五百萬元以下罰
金。
意圖販賣而持有第三級毒品者，處三年以上十年以下有期徒刑，得併科新臺幣三百萬
元以下罰金。
意圖販賣而持有專供製造或施用毒品之器具者，處五年以下有期徒刑，得併科新臺幣
一百萬元以下罰金。


司法院資訊處製作；財團法人民間司法改革基金會備份。
